臺灣臺中地方法院民事裁定　九十二年訴字第一○○九號
　　原　　　告　甲○○
　　被　　　告　台灣高等法院台中分院
　　法定代理人　陳義雄
　　訴訟代理人　王金陵
右當事人間確認權利存在事件，本院裁定如左：
    主      文
原告之訴駁回。
訴訟費用由原告負擔。
    理      由
一、原告起訴主張：原告前為被告之書記官，原係配住由被告管理之門牌號碼為台中
    縣霧峰鄉○○街九號一、二樓之眷屬宿舍（下稱系爭九號宿舍），嗣原告於民國
    八十四年間遭被告詐欺，而改配住台中縣霧峰鄉○○街十五號一、二樓之眷屬宿
    舍（下稱系爭十五號宿舍），詎被告依使用借貸等法律關係，起訴請求原告交還
    系爭十五號宿舍，經本院以九十年度中訴字第一二號判決原告敗訴後，原告不服
    已提起上訴。原告與被告間就系爭九號宿舍、十五號宿舍均有使用借貸關係。爰
    提起本件訴訟，請求確認原告所配住之系爭九號宿舍或系爭十五號宿舍兩造間有
    使用借貸關係存在。
二、按起訴其訴訟標的為確定判決之效力所及者，法院應以裁定駁回之，民事訴訟法
    第二百四十九條第一項第七款定有明文。又「上訴人前就乃父所遺系爭各項不動
    產謂有四分之一繼承權，對被上訴人訴求照額分割，在上訴第二審中既經當庭為
    分割之和解已告成立，依民事訴訟法第三百八十條第一項，該和解即與確定判決
    有同一之效力，乃和解後更就同一當事人，同一法律關係，求為確認共有權屬己
    ，按諸同法第三百九十九條（舊）之規定，顯難謂合，蓋前後兩訴雖有分割、確
    認、名稱上之不同，而兩者之內容既可以代用，仍不能不受該條項所定一事不再
    理之限制。」，最高法院著有四十六年台上字第一二九五號判例可資參照。經查
    ，兩造間就系爭九號、十五號宿舍之使用借貸關係業已消滅，原告應將系爭九號
    、十五號宿舍返還被告，且均經法院判決確定等情，其中系爭九號宿舍部分，經
    本院依職權調閱本院八十四年度訴字第二二七五號（含臺灣高等法院臺中分院以
    八十五年度上字第三六○號、最高法院八十六年度台上字第三五○八號）民事案
    卷查核屬實；其中系爭十五號宿舍部分，觀諸卷附本院九十年度中訴字第一二號
    、臺灣高等法院臺中分院九十年度上字第五三六號、最高法院九十三年度台上字
    第八三六號民事判決影本即明，則本件原告之前開請求，分別為另案即本院八十
    四年度訴字第二二七五號、本院九十年度中訴字第一二號確定判決效力所及，堪
    以認定。依前所述，本件原告之前開請求，並不合法，應予裁定駁回。
三、至本件原告起訴請求確認：(一)行政院民國七十四年五月十八日台（七四）人政肆
    第一四九二七號函「核定事項第三款」；(二)司法院暨所屬機宿舍管理規則第一條
    第一、二款及第十二條第四款；(三)臺灣高等法院八十三年七月八日（八三）院保
    總字第八五○三號致被告函，對原告均為真實有效部分，核屬無受確認判決之法
    律上利益問題，爰由本院另以判決駁回之，附此敘明。
據上論結，本件原告之訴為不合法，依民事訴訟法第二百四十九條第一項第七款、第
九十五條、第七十八條，裁定如主文。
中　　　華　　　民　　　國　　九十三　　年　　　八  　　月　　  五    　日
                                  臺灣臺中地方法院民事第二庭
~B審判長法官  許冰芬
~B法      官  劉長宜
~B法　　　官　何世全
右為正本，係照原本作成
如不服本裁定，須收受本裁定後十日內向本院提出抗告狀
中　　　華　　　民　　　國　　九十三　　年　　　八　　月　　    五    　日
~B法院書記官
